【裁判字號】    98,撤緩,34
【裁判日期】    980630
【裁判案由】    聲請撤銷緩刑
【裁判全文】
臺灣嘉義地方法院刑事裁定              98年度撤緩字第34號
聲  請  人  臺灣嘉義地方法院檢察署檢察官
受  刑  人  陳詠億原名乙○○.
上列聲請人因受刑人偽造有價證券案件，聲請撤銷緩刑之宣告（
97年度執緩字第17號），本院裁定如下：
    主  文
陳詠億之緩刑宣告撤銷。
    理  由
一、本件聲請意旨如聲請書所載（參附件）。
二、按緩刑宣告，得斟酌情形，命犯罪行為人為下列各款事項：
    三、向被害人支付相當數額之財產或非財產上之損害賠償。
    次按受緩刑之宣告而有下列情形之一，足認原宣告之緩刑難
    收其預期效果，而有執行刑罰之必要者，得撤銷其宣告：四
    、違反第74條第2項第1款至第8款所定負擔情節重大者。刑
    法第74條第2項第3款（聲請書誤載為第4款）、第75條之1第
    1項第4款分別定有明文。
三、經查：
  (一)受刑人陳詠億（原名乙○○）前因偽造有價證券案件，經本
    院於民國96年12月31日，以96年度訴字第946號判決，判處
    有期徒刑2年，緩刑4年，並自判決確定之日起1年內，向被
    害人甲○○支付新臺幣（下同）15萬元完畢，於97年1月28
    日確定等情，有上揭判決及臺灣高等法院被告前案紀錄表各
    1份附卷可稽，是上揭案件判處受刑人緩刑之主要原因，係
    因受刑人願意支付被害人損害賠償金額，故緩刑之基礎係基
    於支付損害賠償為主要考量。又受刑人於本院上揭案件審理
    時，陳報其居所地為嘉義市西區垂楊里建成新村27號，有本
    院公務電話紀錄表、審判筆錄各1份在卷可參（見本院96年
    度訴字第946號卷第34、37頁），上揭判決經向受刑人上揭
    居所地送達，於97年1月10日，由受刑人之母陳李秀花代為
    收受，有送達證書1份附卷可憑（見本院96年度訴字第946號
    卷第53頁），受刑人並於本院調查時供承：「（你母親代收
    判決後沒有轉交給你嗎？）應該有，可能我忘記了。」「（
    該次判決結果如何你是否知道？）知道。」等語（見本院98
    年度撤緩字第34號卷第20頁），足認上揭判決已合法送達於
    受刑人，受刑人並已知悉上揭判決宣告緩刑所定負擔，係自
    判決確定之日起1年內，向被害人支付15萬元完畢，是受刑
    人既未對本院上揭判決提起上訴，該案因而確定，可徵受刑
    人已折服該案判決並對該判決所定之負擔條件予以認同。而
    聲請人將執行附條件緩刑案件通知書，向受刑人上揭居所地
    送達，於97年3月11日，由受刑人之母陳李秀花代為收受，
    有通知書、送達證書各1份在卷可考（見97年度執緩字第17
    號卷第12、14頁），是受刑人明知應自判決確定之日起1年
    內，即於98年1月27日前，履行上揭緩刑所定負擔。
  (二)受刑人於97年1月28日上揭判決確定後，至本院98年6月18日
    調查時，均未與被害人聯絡，亦未支付被害人任何款項乙節
    ，業據受刑人於本院調查時供承在卷（見本院98年度撤緩字
    第34號卷第20-21頁），並經被害人於本院調查時指述屬實
    （見本院98年度撤緩字第34號卷第21頁），足認受刑人並未
    履行上揭判決於緩刑宣告時所定負擔，參諸上揭緩刑所定負
    擔履行期間長達1年，受刑人若資力不足，於期限內確實無
    法全部賠償，衡諸常情，至少應支付部分款項，然受刑人竟
    分文未付，難認其有履行上揭緩刑所定負擔之意，影響被害
    人權益甚鉅，且受刑人若於期限內全部履行確有困難，理應
    與被害人商談還款事宜，求取被害人諒解，受刑人卻與被害
    人避不見面，違反上開判決所定負擔情節已屬重大。再者，
    受刑人於本院96年度訴字第946號案件96年11月29日準備程
    序時，即供稱：伊願意籌錢來和解，目前只有籌到3萬元等
    語（見本院96年度訴字第946號卷第22頁），卻於本院調查
    時供稱：「（提示96年11月29日準備程序筆錄，你當時說有
    籌到3萬元，為何沒有支付給甲○○？）老闆本來說要借我
    ，但是沒有，我希望現在可以給我分期付款。」等語（見本
    院98年度撤緩字第34號卷第21頁），於98年6月18日本院調
    查時，受刑人復供稱將設法支付被害人，本院並當庭告知若
    其於98年6月25日本院調查時無法支付被害人，電告本院通
    知被害人毋庸到院，惟受刑人於庭期前並未電告本院，且於
    該次庭期並未到庭，經當庭撥打電話亦無法與其聯絡，而被
    害人到庭時亦指稱受刑人於98年6月18日開庭後均未與其聯
    絡，現仍分文未付，受刑人復未以書狀或言詞陳明有何不能
    到庭之事由，或未見其提出有何無法履行之正當原因或相關
    證據，足見受刑人一再推諉拖延時間，於履行期間屆滿後又
    已過5個月，均無意履行上揭判決所定負擔，實無從預期受
    刑人將會恪遵相關法令規定，益見原宣告之緩刑難收其預期
    效果，而有執行刑罰之必要。
  (三)綜上所述，受刑人違反上開判決所定負擔情節重大，足認原
    宣告之緩刑難收其預期效果，而有執行刑罰之必要，是聲請
    人之聲請核與刑法第75條之1第1項第4款規定相符，應撤銷
    受刑人緩刑之宣告。
四、依刑事訴訟法第476條，刑法第75條之1第1項第4款規定，裁
    定如主文。
中    華    民    國    98    年    6     月    30    日
                 刑事第二庭  法  官  卓春慧
上列正本證明與原本無異。
如不服本裁定，應於裁定送達後5 日內向本院提出抗告狀（應附
繕本）。
中    華    民    國    98    年    6     月    30    日
                             書記官  李玫娜


司法院資訊處製作；財團法人民間司法改革基金會備份。
